【裁判字號】    89,上易,172
【裁判日期】    890301
【裁判案由】    妨害自由
【裁判全文】
臺灣高等法院臺南分院刑事判決              八十九年度上易字第一七二號  Ｃ
      上  訴  人
      即  被  告  甲  ○  ○
    選任辯護人    葉  天  祐
右上訴人因妨害自由案件，不服臺灣雲林地方法院八十八年度易字第一○三二號中華
民國八十八年十二月七日第一審判決（起訴案號：臺灣雲林地方法院檢察署八十八年
度偵字第三九六二號），提起上訴，本院判決如左：
      主      文
上訴駁回。
      事      實
一、甲○○於民國八十八年六月二十四日上午十一時許，在雲林縣虎尾鎮○○路台灣
    雲林地方法院大門前，因其先前告訴丙○○、丁○○夫婦共同詐欺一案（原審八
    十七年度易字第八三七號）開庭時，丙○○夫婦極力否認犯罪，乃心生不滿而生
    爭執，竟出言恐嚇丙○○夫婦稱：「你們給我注意，我要讓你們好看，我斗六的
    店要關掉，你們也不用開了，我要帶人來砸你們的店，讓你們不得好過」等語，
    以加害財產之事恐嚇丙○○夫婦，致生危害於丙○○夫婦而心生畏懼。嗣經丙○○選任之辯護人顏志銘律師當場勸阻，及甲○○之母親拉開而作罷。
二、案經丙○○及丁○○訴由雲林縣警察局虎尾分局報請臺灣雲林地方法院檢察署檢
    察官偵查起訴。
      理      由
一、訊據上訴人即被告甲○○，固不諱言於右開時、地與告訴人丙○○、丁○○夫婦
    發生爭執，但否認恐嚇丙○○夫婦之犯行，並辯稱：伊未講過那些話，只說你很
    行、說話要憑良心，不要讓我的店關起來。是告訴人當時所選任之律師在我靠近
    時就說：「你要打架？」、「你要打架？」，態度很不好，伊母親就將其拉開等
    語。惟查：被告如何於右開時地，因其先前告訴丙○○、丁○○夫婦共同詐欺一
    案開庭時，丙○○夫婦極力否認犯罪，乃心生不滿，而出言恐嚇丙○○夫婦稱：
    「你們給我注意，我要讓你們好看，我斗六的店要關掉，你們也不用開了，我要
    帶人來砸你們的店，讓你們不得好過」等語。嗣經丙○○選任之辯護人顏志銘律
    師勸阻，及甲○○之母親拉開而作罷等情，業據告訴人等指述不移，並經目擊證
    人即律師顏志銘及林鴻文於偵查中結證綦詳，本院復傳據當場親歷其境證人即律
    師顏志銘到庭，詢以實際如何時仍為同一之陳證，記明筆錄並出具結文在卷可按
    。且被告亦於偵查中坦承：「大家都在斗六開店，不要再玩下去，不然店會收起
    來」等語，其順口恫稱要你們的店亦開不成之語，亦屬可能，均足印證告訴人及
    上開證人所指訴及證詞為實在。又參之被告苟無恐嚇告訴人等，則告訴人之辯護
    律師何以要說「你要打架？」，被告之母親又何以要拉開被告，並說不要多嘴（
    此亦為被告所是認），告訴人當時並無對被告所營之店揚言如何，被告何需回以
    不要讓我的店關起來。是被告所辯無非事後卸責之詞，不足採信。至於被告之母
    親廖媛玉雖證稱：「我孩子開完庭，我們走在前面，，他回頭豎起大拇指向對方
    （指告訴人）說：『你很行，講話要憑良心，不然我的店要關起來』。顏律師就
    跨步上來說：『要打架？』，我馬上拉開我的孩子，大家就散開了」。亦顯見各
    出惡言相對。又其母及證人乙○○之證詞雖均與被告所供大致相符，參諸各為被
    告之母親或好友，自難期其不護被告而為真實之陳述，其等證詞之可信度較低
    ，復與上開二名證人之證詞不符，其證詞自難採為有利於被告之證明，從而本件
    事證明確，被告恐嚇犯行堪予認定。
二、核被告所為，係犯刑法第三百零五條之恐嚇罪。其以一行為，同時恐嚇丙○○、
    丁○○，侵害二個個人自由法益，係一行為觸犯二個恐嚇罪名，依想像競合犯從
    一重處斷，論以一個恐嚇罪。公訴人雖未請求依想像競合犯處斷，但起訴事實已
    述及，自應併予論斷。原審因而審酌被告並無犯罪前科，品行尚稱良好，有正當
    職業。因在告訴人所經營之「晶靈緣工作坊」所稱之人體氣場攝影拍照，並以新
    台幣一萬八千元、八萬元之高價，向告訴人等購買二串天珠改運，認為受騙，在
    該案開庭時告訴人極力否認，引起不滿，而啟犯罪動機。且其犯罪行為所使用之
    言詞動作，尚未達於嚴重程度，告訴人亦有律師陪同，其所受損害亦非重大，且
    當庭表示不願追究，及被告犯後否認犯罪之態度等一切情狀，適用刑法第三百零
    五條、第五十五條、第四十一條、罰金罰鍰提高標準條例第一條前段、第二條量
    處拘役伍拾日，並諭知易科罰金之折算標準。又以被告前未曾受有期徒刑以上刑
    之宣告，有台灣雲林地方法院檢察署刑案資料查註紀錄表一紙在卷可稽，認其經
    此教訓後，當益知警惕，應無再犯之虞，因認其所宣告之刑，以暫不執行為適當
    ，依刑法第七十四條第一款併予宣告緩刑三年，以勵來茲而啟自新。經核其認事
    用法均無違誤。被告仍執陳詞否認犯罪，上訴指摘原判決不當，即無理由，應予
    駁回。
五、據上論結，應依刑事訴訟法第三百六十八條，判決如主文。
本案經檢察官曾顯智到庭執行職務。
中    華    民    國      八十九      年      三      月      一        日
                                  臺灣高等法院臺南分院刑事第三庭
                                      審判長法官  黃    聰    明
                法官  黃    三    哲
                                            法官  林    勝    木
右正本證明與原本無異。
不得上訴。
                                      法院書記官  戴    淑    敏
中    華    民    國      八十九      年      三      月      二        日
附錄法條：
刑法第三百零五條：以加害生命、身體、自由、名譽、財產之事恐嚇他人，致生危害
                  於安全者，處二年以下有期徒刑、拘役或三百元以下罰金。


司法院資訊處製作；財團法人民間司法改革基金會備份。
